【裁判字號】    92,交聲再,43
【裁判日期】    920901
【裁判案由】    聲請再審
【裁判全文】
臺灣高等法院刑事裁定                            九十二年度交聲再字第四三號
    再審聲請人  甲 ○ ○
    即受判決人
右列聲請人因聲請再審案件，對於本院九十二年度交上易字第一九八號，中華民國九
十二年六月二十七日第二審確定判決（九十一年度交易字第一七九號，起訴案號：台
灣台北地方法院檢察署九十一年度偵字第八六二一號），聲請再審，本院裁定如左：
    主  文
再審之聲請駁回。
    理  由
一、聲請再審意旨略以：聲請人即受判決人甲○○前因公共危險等罪，經本院以九十
    二年度交上易字第一九八號判決判處有期徒刑八月、五月，應執行有期徒刑一年
    在案，然該確定判決有下列重要証據漏未審酌：
(一)原確定判決之事實、理由認定聲請人「沿台北市○○路○段一五三巷由北往南方
    向行駛」，然聲請人於事發當日下午六時十分許，駕駛ＧＦＦ─五００號重型機
    車，係沿台北市○○路○段由東向西行駛於外側車道，見前方有垃圾車暫停阻擋
    外側車道之通行，聲請人遂駛入內側車道繼續前行，爾後即見一名男子即李美高
    由北向南穿越人行穿越道，此時雙方均驚見對方，即各自閃避，李美高乃向後跳
    步閃躲，聲請人所駕駛之機車亦向右打轉滑倒閃避，雙方遂因而受傷，聲請人當
    時確未直接撞及李美高，原確定判決認定聲請人係「沿台北市○○路○段一五三
    巷由北往南方向行駛」，即與當日發生之事實有違，相互矛盾。
(二)又原確定判決認定「被告於次日下午三時許，在台灣台北地方法院檢察署內由內
    勤檢察官訊問時，係供稱其發現路中一名男子（即告訴人）後緊急向旁邊閃避，
    但該男子亦同時閃避，故其仍撞及之」等情，惟聲請人於事發當日警訊及次日內
    勤檢察官偵訊時，始終表示未直接撞及對方，但筆錄仍記載「故其仍然撞及之」
    ，且事實上聲請人為避免撞及告訴人李美高閃避而受傷，在檢警偵訊時聲請人一
    再堅稱未撞及李美高，有當庭偵訊錄音以資為証，唯原法院未審究，聲請人請求
    調查之有利証據漏未審酌，顯有違誤。
(三)本案於第一審法院審理結辯時，檢察官曾徵詢法官意見，仍有二名証人仍未傳喚
    ，是否傳喚証人到庭說明，法官未為任何表示，而未予傳訊，然該二名証人或証
    據於事實審法院判決時已經存在，而當時漏未能援用審酌。
    為此，爰依刑事訴訟法第四百二十一條規定，於法定期間內聲請再審等語。
二、按有罪之判決確定後，為受判決人之利益，依刑事訴訟法第四百二十一條規定聲
    請再審者，以原確定判決有足生影響於判決之重要證據漏未審酌者，始得准許之
    。
三、經查：
(一)本件聲請人即受判決人甲○○於警訊及檢察官偵查之初均一致供陳車禍肇事當時
    ，其係騎乘機車自台北市○○路○段一五三巷由北往南行駛，次右轉興隆路二段
    時肇等情無訛（見第八六二一號偵查卷第十六頁反面、第四十五頁反面），核與
    卷附之道路交通事故調查報告表上所附之現場圖相符，聲請人雖事後改稱其當時
    係自興隆路路二段直行，在該路二段一五三巷口之人行穿越道上為閃避告訴人李
    美高而受傷，李美高所受之傷害係其後跳閃避時自行跌倒所致，非其所碰撞云云
    ，然本院前開確定判決已不採聲請人事後所為自台北市○○路○段直行，並未碰
    撞告訴人李美高之辯詞，而採用聲請人於警訊及偵查之初之自白及証人李進傳、
    張春祥之証言及全案有關之事証，認定聲請人係酒後駕駛機車，自台北市○○路
    ○段一五三巷右轉興隆路二段時，在人行穿越道上碰撞李美高，致李美高倒地受
    傷，並說明聲請人所辯不可採之理由，並無聲請人所指於足生影響於判決之重要
    証據漏未審酌之情形。
(二)經本院依職權調取本院九十二年度交上易字第一九八號甲○○公共危險等乙案全
    卷核閱結果，聲請人於原審及本院歷次調查及審理時，均未要求法院調取警訊錄
    音帶及檢察官偵訊錄音帶播放，以查明其於警訊及偵查中各次所供內容是否與筆
    錄所載相符，其中僅檢察官於原審九十二年三月七日調查庭訊時，要求調取警訊
    錄音帶，以確認聲請人肇事當時之行車方向，嗣經原審發函向台北市政府警察局
    文山第二分局調取結果，因該分局與所轄興隆路派出所辦公舍整修時，不慎將該
    錄音帶遺落，致無法提出供當庭播放，有該分局九十二年三月二十七日北市文二
    分刑字第０九二０七三二七００號函在卷可按（見原審卷第六十頁、第六十一頁
    ），亦無就該証據漏未調查情事。
(三)檢察官於原審言詞辯論時，雖曾要求原審法院傳訊証人，惟因聲請人當庭對告訴
    代理人李進傳所為不利聲請人之陳述，已表示不爭執，故檢察官亦當庭表示捨棄
    該証人，請求法院毋庸再傳訊該証人，亦有原審審判筆錄可憑，該檢察官原聲請
    傳訊証人，事後既經檢察官捨棄請求毋庸傳訊，原審未予傳喚到庭，即無所謂重
    要証據漏未審酌情形。
四、綜上所論，本件聲請人所舉聲請再審之理由，核與刑事訴訟法第四百二十一條之
    要件有間，殊難准許，其所為本件再審之聲請為無理由，應予駁回 。
五、據上論斷，應依刑事訴訟法第四百三十四條第一項，裁定如主文。
中      華      民      國    九十二    年      九      月      一      日
                              臺灣高等法院刑事第十六庭
                                  審判長法  官  許  增  男
                                        法  官  周  煙  平
                                        法  官  黃  鴻  昌
右正本證明與原本無異。
不得抗告。
                                        書記官  黃  千  鶴
中      華      民      國    九十二    年      九      月      一      日


司法院資訊處製作；財團法人民間司法改革基金會備份。
